【裁判字號】    91,訴,394
【裁判日期】    920418
【裁判案由】    毒品危害防制條例
【裁判全文】
台灣苗栗地方法院刑事判決                          九十一年度訴字第三九四號
    公  訴  人  臺灣苗栗地方法院檢察署檢察官
    被      告  乙○○
    選任辯護人  魏早炳
                李克欣
                魏翠亭
右列被告因違反毒品危害防制條例案件，經檢察官提起公訴（八十九年度偵字第二六
七一號），本院判決如左：
    主      文
乙○○連續販賣第二級毒品，處有期徒刑拾伍年。
扣案之第二級毒品安非他命驗後餘淨重貳佰壹拾點伍壹公克沒收銷燬之；供販賣第二
級毒品安非他命所用之工具電子秤壹個、分裝袋貳佰捌拾柒個及所得財物新臺幣萬
元均沒收之；所得財物新臺幣萬元，如全部或一部不能沒收時，追徵其價額或以其
財產抵償之。
    事      實
一、乙○○曾於民國八十八年五月二十四日因違反毒品危害防制條例案件，經本院判
    處有期徒刑三年十月，嗣經上訴台灣高等法院台中分院，經該院於八十八年九月
    二十二日撤銷原判決，改判有期徒刑八月，並於同年十月十八日確定，甫於九十
    年三月十八日因縮刑期滿執行完畢（未構成累犯）。詎仍不知悔改，基於意圖營
    利非法販賣第二級毒品安非他命之概括犯意，自民國八十六年四月十一日至五月
    間之某日起（起訴書誤載為自八十六年四、五月間起），至八十九年六月二十九
    日二十三時許前之某日止（起訴書誤載為至八十九年六月間止），在其位於為恭
    醫院東興院區附近即苗栗縣頭份鎮○○街二巷一號二樓之租屋處、苗栗縣頭份鎮
    ○○街一號之住處附近路邊、苗栗縣造橋鄉○○村○○路○○路口附近及苗栗縣
    造橋鄉古巴森林汽車旅館附近等處，依市價以每０．八公克至一公克約新台幣（
    下同）一千元之價格，連續販賣第二級毒品安非他命予Ａ（依證人保護法之規定
    保密其身分，真實姓名、年籍資料詳卷）至少達三十次以上（期間Ａ曾分別向乙
    ○○以五千元購買安非他命三、四公克、以二千元購買安非他命一．五公克至二
    公克、以一萬二千元至一萬五千元購買安非他命十八公克），乙○○藉此販賣獲
    利至少達三萬元。嗣乙○○因另案（即因違反毒品危害防制條例案件，經台灣高
    等法院台中分院判處有期徒刑八月確定）經台灣苗栗地方法院檢察署通緝，為警
    於八十九年六月三十日凌晨零時許，在其位於苗栗縣頭份鎮○○街二巷一號二樓
    之租屋處逮捕，並當場扣得其於同年六月二十九日二十三許，在苗栗縣頭份鎮天
    仁茗茶附近，以三萬元之價格，向綽號「阿城」真實姓名、年籍不詳之成年男子
    販入，尚未及分裝賣出之第二級毒品安非他命毛重二一六．六六公克（驗後餘淨
    重二一０．五一公克【起訴書誤載為二一０．五六公克】），及乙○○所有供販
    賣第二級毒品安非他命用之器具電子秤一個、分裝袋二百八十七個，及其所有與
    本件販賣安非他命犯行無涉之吸食器二具、玻璃球一個、噴燈一個、酒精燈一個
    、酒精半瓶及現金一萬五千三百元等物，始循線查悉上情。
二、案經苗栗縣警察局通霄分局報請台灣苗栗地方法院檢察署檢察官偵查起訴。
    理      由
一、訊據被告乙○○對於右揭時、地經警查獲其持有扣案之安非他命、電子秤及分裝
    袋之事實固坦承不諱，惟矢口否認有何販賣安非他命與秘密證人Ａ之犯行，辯稱
    ：被查獲之扣案安非他命驗後餘淨重二一０．五一公克、電子秤一個及分裝袋二
    百八十七個等物品，係綽號「阿城」之人向伊借三萬元時抵押的；伊猜想秘密證
    人Ａ即是甲○○，伊從未賣安非他命給甲○○，本案肇因伊欠甲○○金錢未還，
    甲○○才故意誣陷他，況秘密證人Ａ之證言前後不一，其證言不足採信，伊未曾
    販賣安非他命與秘密證人Ａ云云。惟查：
（一）秘密證人Ａ確曾自八十六年四月十一日至五月間之某日起，至八十九年六月二
      十九日二十三時許前之某日止，連續向被告購買安非他命至少達三十次以上之
      事實，業據秘密證人Ａ迭於偵查中及本院審理中到庭證述明確，此徵諸秘密證
      人Ａ於偵查中證述：「（問：毒品來源﹖）不知姓名，是『阿峰』，通常在頭
      份出沒，以電話聯絡在頭份交易。」、「（問：『阿峰』之外表特徵﹖）不高
      ，我高一五五公分，他只比我高一些，瘦瘦的，未戴眼鏡，開藍色普通自客車
      ，另開一部紅色跑車。」、「（【提示乙○○卷附照片】是否即你所說之『阿
      峰』﹖）是」、「（問：當時向其買何種毒品﹖）安非他命，與他交易有二年
      多以上，我是八十九年九月服刑及戒治，直至今年元月八日出所，所以入監前
      二年多的毒品均是向他買的。但其中他有一段時間去勒戒，我沒有跟他聯絡，
      印象中他去勒戒過一次，是他告訴我的。他去勒戒將近一個月。」、「（問：
      向乙○○購買之次數﹖頻率﹖）數不清了。我記得是八十六年執行完一筆六個
      月徒刑（麻藥）回來後認識他後：：。」、「（問：購買的地點﹖）均在苗栗
      縣的頭份鎮及造橋鄉。頭份鎮有時在他家斗煥坪、我造橋住處的路邊，地點均
      由他決定。」、「（問：每次跟他購買數量﹖金額﹖）不一定。經濟狀況好大
      概一次五千元四、五公克，有時用二、三千元向他買，一千元約０．八公克到
      一公克。」等語（參見台灣苗栗地方法院檢察署八十九年度偵字第二六七一號
      偵查卷第一三六頁反面、第一三七頁正面、第一六二頁正面、第一六三頁正、
      反面），及於本院審理中證述：「（問：認識乙○○的目的為何﹖）向他買安
      非他命。」、「：：直到我第二次勒戒前即八十九年五、六月間某日晚上我最
      後一次向他買安非他命，第一次我向他買半兩即十八公克，價格是一萬五千元
      ，我們是約在他租屋處即苗栗縣頭份鎮後庄里為恭醫院東興院區附近交易，我
      去時警察就已經在乙○○的上開租屋處，並且抓到乙○○，結果我就離開了，
      事後我得知警察在乙○○租屋處查扣很多安非他命。」、「（問：你總共向乙
      ○○購買次安非他命﹖）最少三十次以上。」、「（問：每次購買的金額及數
      量多少﹖）不等，一般我都以五千元購買三、四公克安非他命，有時最少以一
      千元買０．五公克到０．八公克，那二千元可買一．五公克至二公克，最多曾
      以一萬二千元到一萬五千元買十八公克的安非他命。」、「（問：購買的地點
      為何﹖）在他租屋處即苗栗縣頭份鎮後庄里為恭醫院東興院區附近、他斗煥坪
      住處附近路邊、造橋鄉○○村○○○○路口附近及古巴汽車旅館附近等處。」
      （以上參見本院九十二年一月二十八日訊問筆錄第五頁、第六頁、第七頁、第
      八頁、第九頁）、「（問：你第一次是何時開始向乙○○購買安非他命﹖）是
      在八十六年四月十一日執行麻藥案判處六月個徒刑出監後，開始認識被告的，
      而在八十六年四、五月開始向乙○○購買安非他命。」（參見本院九十二年四
      月四日審判筆錄第三頁）等語自明。至被告雖辯稱：秘密證人Ａ之證述前後不
      一，其證言不足採信云云，然查，秘密證人Ａ對於向被告購買安非他命之時間
      、地點、金額、數量、交易方式等情，既能如上情，於偵查中及本院審理中詳
      細、具體地證述，倘秘密證人Ａ未曾向被告購買安非他命，而係其自行杜撰誣
      陷被告之詞，其焉有可能在偵查中及本院審理中證述內容均相符。縱然秘密證
      人Ａ對於何時開始（即第一次）向被告購買安非他命之時間，於本院審理中雖
      曾供述：約在八十四年十、十一月間，才開始認識被告，且才開始向他買安非
      他命等語（參見本院九十二年一月二十八日訊問筆錄第六頁），另亦曾供述：
      從八十三年第一次與被告見面，就向被告買安非他命等語（參見本院九十二年
      三月十一日訊問筆錄第三頁），核與偵查中所供述之八十六年四、五月間或有
      不符，然參諸秘密證人Ａ於本院就上開事實作證時間係在九十二年間，而就其
      證述事實之發生時間不論則係在八十三年、八十四年或八十六年間，迄今至少
      亦已達六年，在此情形下，若欲證人於本院審理中依其回憶，就第一次向被告
      購買安非他命之時間，作具體、正確之證述，衡情確屬不易；雖本件秘密證人
      對何時開始向被告購買安非他命之具體時間供述，或有如上之不一致，惟徵諸
      其在偵、審中，則始終供述其開始向被告購買安非他命之時間，係在「執行麻
      藥有期徒刑六個月出獄後」（參見偵查卷第一六三頁正面、本院九十二年一月
      二十八日訊問筆錄第六頁），而秘密證人Ａ曾於八十五年八月二十二日因違反
麻醉藥品管理條例案件，經台灣新竹地方法院判處有期徒刑六月確定，於八十
      五年十月十六日開始入監服刑，並於八十六年四月十日因縮刑期滿執行完畢，
      於翌日（即十一日）出獄乙節，有秘密證人Ａ之台灣高等法院被告全國前案紀
      錄表、台灣苗栗地方法院法務部在監在押資表各一份附卷可稽，從上開資料可
      知秘密證人Ａ確曾於八十六年四月十一日因違反麻醉藥品管理條例而執行有期
      徒刑六月出獄無訛，是秘密證人Ａ偵查中供述：伊記得是八十六年執行完一件
      六個月有期徒刑（麻藥案件）回來認識他後，開始向被告購買安非他命等語（
      參見上開偵查卷第一六三頁正面），並於本院審理中經本院提示秘密證人Ａ之
      台灣苗栗地方法院法務部在監在押資表後，秘密證人Ａ即能清楚地供述：「是
      在八十六年四月十一日執行麻藥判處六個月徒刑出監後，開始認識被告的，而
      在八十六年四、五月份開始向乙○○購買安非他命，至於第一次在法院中我所
      說的購買安非他命時間是在八十四年十、十一月份不實在。」、「我在本院中
      說與被告認識及購買毒品的過程都實在，只是時間方面，因太久了，有可能混
      淆了。」、「（問：你第二次在本院作證時，辯護人問你：第一次向被告購買
      安非他命的時間，你回答是在八十三年間，正確嗎﹖）不正確，應該是在八十
      六年四、五月間，以今天所講的購買時間才正確。」等語（參見本院九十二年
      四月四日審判筆錄第三頁、第四頁），秘密證人Ａ證述其開始向被告購買安非
      他命之時間係在八十六年四月十一日起至五月間之某日乙節，自堪採信。是本
      件自難以秘密證人Ａ之證述有上揭前後不一，即認其證言不足採信。是被告上
      揭辯解，自不足採。故被告於本院審理中雖提出退伍令影本一紙，辯稱伊係八
      十三年二月一日入伍，八十五年二月一日退伍，伊在八十三年、八十四年間均
      在軍中服役，不可能販賣安非他命給秘密證人Ａ云云，揆諸上開揭說明，被告
      既係從八十六年四、五月間開始販賣安非他命給秘密證人Ａ，而被告則早於八
      十五年二月一日即從軍中退伍，是被告提出之上開證據，尚難作為證明被告未
      販賣安非他命給秘密證人Ａ之有利證據。
（二）次查，被告於本院審理中雖提出其於九十二年一月二十日在其住處與其父親鍾
      瑞麟、母親古菊英及案外人甲○○之對話錄音帶一捲（含譯文一份），辯稱：
      伊懷疑本件秘密證人Ａ即是甲○○，伊從未賣安非他命給甲○○，本案肇因伊
      欠甲○○金錢未還，甲○○才故意誣陷他云云。查秘密證人Ａ於本院審理中對
      於被告提出之上揭錄音帶及譯文內容固不爭執（參見本院九十二年三月十一日
      訊問筆錄第八頁），惟徵諸其證述：「他在錄這段過程中，我也是不知情，我
      要去他家前，他告訴我，他需要一筆錢，需要他家人支援他，他父親為了這件
      案子，不願意幫助他，他希望我幫忙澄清這件事情，這樣他才能得到他父親金
      錢上的支援，當時我也不知道他為何找我，他說他父親知道此案是因我的關係
      而起的。」、「被告一直要我去他家，他也沒有告訴我什麼事情，他只叫我向
      他父親講一下，我還想為什麼他不帶他父親到我家，為何要我到他家，我後來
      向他表示我與朋友一起去他家，被告又不肯。」、「（問：九十二年一月十日
      你與被告碰面時，為何會他說：到法院會幫他澄清﹖）因當時我會害怕，他遇
      到我，而我是只有我一個女孩子，反正我想我要進去執行，我先敷衍他。」、
      「（問：你如果在害怕的情況下，為何還敢隨同被告去他家﹖）被告一直拜託
      我。」、「（問：九十二年一月十日是否被告叫你去他家的﹖）是。」、「（
      問：有關錄音帶譯文你對他講的內容，是否你敷衍被告的﹖）是。」、「（問
      ：被告九十二年一月十日找你去他家的目的，是否要請你在法庭上幫他講話﹖
      是。」、「（問：你在九十二年一月十日錄音帶內容講的實在﹖還是在本院中
      所言實在﹖）在本院中所言實在，他在外面叫我幫他這個忙，他說講這個沒有
      什麼，不會怎樣，我回答他是否要錄音或對我不利，他說只是要我對他父親這
      樣講而已。」等語（參見本院九十二年三月十一日訊問筆錄第八頁、第十頁、
      第十一頁、第十二頁），核與本院第一次庭訊日期係九十二年一月十四日，而
      被告收受本院送達開庭傳票日期係九十二年一月七日，亦有本院送達證書一紙
      等情相互勾稽，顯然秘密證人Ａ係在被告之請託下，不得已始在九十二年一月
      十日至被告住處，在不得已情形況下，於被告及被告父母親面前否認被告販賣
      安非他命給伊，並表示會到法院為被告作有利之證詞無訛，是秘密證人Ａ證述
      ：伊在錄音帶與被告之對話內容，係為敷衍被告等語，揆諸上揭說明，自堪採
      信。是被告提出之上揭錄音帶一捲，自難採為被告未販賣安非他命與秘密證人
      Ａ之有利證據，被告辯稱：甲○○係因金錢糾紛而故意誣陷伊云云，自不足採
      信。
（三）再查，被告經警查獲之扣案第二級毒品安非他命驗後淨重二一０．五一公克及
      電子秤一個、分裝袋二百八十七個等物，被告於本院審理中雖辯稱：上開物品
      均係綽號「阿城」之人，因向伊借三萬元而抵押給伊云云，惟參諸被告對於上
      揭物品之來源於警訊時供述：安非他命、電子秤及分裝袋均係伊所有，持有上
      開物品用途係供伊施用安非他命；安非他命是伊用三萬元向綽號「阿城」男子
      購買等語（參見上開偵查卷第四頁反面、第五頁正面），並於本院最初審理時
      供述：「被警扣案之安非他命是綽號『阿國』之人向我借錢押在我那邊的。」
      （參見本院九十二年一月十四日訊問筆錄第三頁），核其供述前後顯然不一，
      被告之供述是否可採，即屬可疑？況退步言，縱認被告辯稱：扣案安非他命係
      綽號「阿城」向伊借三萬元，而抵押在伊那裏乙節屬實，惟依被告於本院審理
      中供述：如以市價來說，三萬元買不到那麼多（即二一０公克）安非他命，如
      果以大量買進來算的話，最少也要約八、九萬元才能買得到等語（參見本院九
      十二年一月二十八日訊問筆錄第三頁），則本件扣案之安非他命驗後淨重達二
      一０．五一公克，其市價依被告所述至少亦可賣八、九萬元，綽號「阿城」之
      人其既持有價值達八、九萬元驗後淨重達二一０．五一公克之安非他命，其若
      果真須借款三萬元，依理應無必要將驗後淨重達二一０，五一公克，且市價比
      借款金額逾三倍之安非他命抵押給被告。另依被告所述：伊施用安非他命時，
      一千元可以買約０．八公克之安非他命等語（參見本院九十二年一月二十八日
      訊問筆錄第三頁），則扣案之安非他命驗後淨重既達二一０．五一公克，倘依
      上開行情計算，其市價至少亦可達十餘萬元至二十萬元，其實際價值顯然比被
      告所述之八、九萬元高出甚多，此亦益徵被告上揭辯解與事實不符。又本件扣
      案物品除安非他命外，尚有供分裝安非他命用之電子秤一個及分裝袋二百八十
      七個，若被告辯稱扣案之安非他命係綽號「阿城」之人，因向伊借三萬元而抵
      押給伊乙節屬實，則何以綽號「阿城」之人向被告借錢，除了將安非他命抵押
      給被告外，仍然須將供販賣安非他命用之工具之電子秤一個及分裝袋二百八十
      七個一併交付被告？此與常情顯然不符。此外，參以如被告所述其與綽號「阿
      城」之人僅認識約半年及被告前有違反毒品危害防制條例前科，亦有台灣高等
      法院被告全國前案紀錄表一紙在卷可稽等情，被告對於持有安非他命在法律上
      須負刑責，理應知之甚詳，衡諸實際被告豈會將錢借給年籍、真實姓名均不詳
      ，且認識僅約半年之人？又被告在知道持有安非他命在法律上須負刑責之情形
      下，焉有可能甘冒被判刑之風險，及是否可如期收回三萬元借款之情形下，而
      接受綽號「阿城」之人交付安非他命作為債權之擔保？是被告上揭辯解，顯有
      悖於常理與經驗法則，而不足採信。
（四）末查，被告於本院審理中雖聲請傳喚證人黃天祥到庭作證，證明被告與秘密證
      人Ａ係在八十八年間才認識，被告自不可能自八十六年四、五月間即開始販賣
      安非他與秘密證人Ａ云云。惟查，徵諸證人黃天祥於偵查中到庭證述：「（問
      ：乙○○你是否認識﹖【提示卷內照片】）不認識。」、「（問：你有無介紹
      人向乙○○買毒品﹖）沒有。」等語（參見前開偵查卷第一六八頁反面、第一
      六九頁正面），證人黃天祥既已證述其不認識被告，亦未曾介紹他人向被告購
      買毒品等情明確，則被告辯稱：證人黃天祥可證明被告與秘密證人Ａ係在八十
      八年間才認識云云，揆諸前揭說明，即屬無據。況退步言之，縱認證人黃天祥
      到庭作證被告與秘密證人Ａ係在八十八年間才認識等情屬實，惟如上所述，被
      告販賣安非他命與被告之時間，既係至八十九年六月二十九日二十三時許前之
      某日止，則證人黃天祥之上揭證言，亦仍無礙於被告連續販賣安非他命犯行之
      成立，是本院認證人黃天詳自無再予傳訊之必要。
（五）此外，復有安非他命毛重二一六．六六公克（驗後餘淨重二一０．五一公克）
      ，及被告所有供販賣第二級毒品安非他命用之器具電子秤一個、分裝袋二百八
      十七個扣案可資佐證。而上開扣案之安非他命經送內政部警政署刑事警察局鑑
      定結果，認總毛重二一六．六六公克（驗後餘淨重二一０．五一公克），檢出
      具有第二級毒品甲基安非他命成分等情，有該局八十九年十月二十五日刑鑑字
      第一五四八四０號鑑驗通知書一紙在卷可稽。
（六）綜上所述，被告上揭辯解，均係事後卸責之詞，不足採信。從而，本件事證明
      確，被告右揭販賣第二級毒品犯行應堪認定，應予依法論科。
二、按安非他命屬於八十七年五月二十日公布之毒品危害防制條例第二條第一項第二
    款規定之第二級毒品。次按連續數行為而犯同一之罪名者，以一罪論，刑法第五
    十六條定有明文，則當連續犯罪之際，遇刑法有變更時，其一部涉及舊法，一部
    涉及新法者，即應依最後行為時之法律處斷，最高法院著有二十九年上字第三八
    六六號判例可資參照。查本件被告自八十六年四月十一日至五月間之某日起，至
    八十九年六月二十九日二十三時許前之某日止，連續販賣安非他命與秘密證人Ａ
    ，揆諸上揭判例意旨，被告之犯罪行為已連續至毒品危害防制條例施行以後，自
    應適用毒品危害防制條例之相關規定，已無適用麻醉藥品管理條例之餘地。是核
    被告乙○○所為，係犯毒品危害防制條例第四條第二項之販賣第二級毒品罪。被
    告非法持有安非他命之低度行為，應為前揭販賣之高度行為所吸收，不另論罪。
    又被告先後多次連續販賣第二級毒品之犯行，時間密接，犯罪構成要件相同，顯
    係基於概括犯意而反覆為之，為連續犯，應論以一罪，且除法定刑最重本刑無期
    徒刑，依刑法第六十五條第一項之規定不得加重外，應依刑法第五十六條之規定
    加重其刑。爰審酌被告曾於八十八年五月二十四日因違反毒品危害防制條例案件
    ，經本院判處有期徒刑三年十月，嗣經上訴台灣高等法院台中分院，經該院於八
    十八年九月二十二日撤銷原判決，改判有期徒刑八月，並於同年十月十八日確定
    ，甫於九十年三月十八日因縮刑期滿執行完畢，有台灣高等法院檢察署刑案紀錄
    簡覆表及台灣高等法院被告全國前案紀錄表一紙在卷可憑，顯見其素行不佳，及
    連續販毒與秘密證人Ａ次數至少達三十次以上，且扣案之安非他命驗後餘淨重竟
    高達二一０．五一公克，其犯行已嚴重戕害國民身心健康，且對社會之危害至深
    且鉅，及於本院審理中仍矢口否認販賣犯行，毫無悔意，態度不佳等一切情狀，
    從重量處如主文所示之刑，以示懲儆。又扣案之安非他命驗後餘淨重二一０．五
    一公克係屬第二級毒品，應依毒品危害防制條例第十八條第一項前段之規定予以
    宣告沒收銷燬之。另扣案之電子秤一個、分裝袋二百八十七個，係被告所有，且
    屬供販賣第二級毒品安非他命之工具，爰依毒品危害防制條例第十九條第一項之
    規定予以宣告沒收之。至其餘扣案之吸食器二具、玻璃球一個、噴燈一個、酒精
    燈一個、酒精半瓶等物，係被告所有，供施用第二級毒品安非他命器具，業據其
    供明在卷，另現金一萬五千三百元，亦屬被告所有，上揭扣案物品核與本件被告
    販賣安非他命犯行均無涉，爰不予宣告沒收。另因被告自八十六年四月十一日至
    五月間之某日起，至八十九年六月二十九日二十三時許前之某日止，連續販賣安
    非他命與秘密證人Ａ之時間長達三年餘，且秘密證人Ａ因考量自身之經濟能力，
    致每次購買安非他命之數量、金額均不一定；另依秘密證人Ａ證述被告係依市價
    伊販賣安非他命，致本件無法依前後一致之標準販賣價格計算被告販賣所得，惟
    依秘密證人Ａ於本院審理中證述：「（問：你總共向乙○○購買幾次安非他命﹖
    ）最少三十次以上。」、「（問：每次購買之金額及數量多少﹖）不等，一般我
    都以五千元購買三、四公克安非他命，有時最少以一千元買０．五公克到０．八
    公克，那二千元可買一．五公克至二公克，最多曾以一萬二千元到一萬五千元買
    十八公克安非他命。」（參見本院九十二年一月十四日訊問筆錄第八頁、第九頁
    ）、「（問：你向乙○○購買安非他命的頻率多少﹖）如果買一千元的話，當天
    就會用完，隔天就會再向他買；如果買安非他量大的話，隔比較多天，所以隔一
    天、隔二天、隔三天都有。」等語（參見前開訊問筆錄第十一頁），則採最有利
    於被告之認定，被告販賣安非他命予秘密證人Ａ次數至少既達三十次以上，則如
    上所述以每次購買０．八公克至一公克約一千元之價格計算，被告因本件販賣安
    非他命給秘密證人Ａ之所得至少達三萬元，此販賣所得財物三萬元，雖未扣案，
    惟客觀上既不能證明業已滅失，依毒品危害防制條例第十九條第一項之規定應予
    宣告沒收，如全部或一部不能沒收時，追徵其價額或以其財產抵償之，併此敘明
    。
據上論斷，應依刑事訴訟法第二百九十九條第一項前段，毒品危害防制條例第四條第
二項、第十八條第一項前段、第十九條第一項，刑法第十一條、第五十六條，判決如
主文。
本案經檢察官吳義聰到庭執行職務。
中      華      民        國    九十二    年      四      月    十八    日
                                    臺灣苗栗地方法院刑事第二庭
                                        法  官  吳  炳  桂
右正本證明與原本無異。
如不服本判決，應於判決送達後十日內向本院提出上訴狀（應附繕本），上訴於臺灣
高等法院台中分院。
                                        書記官  楊  慧  萍
中      華      民        國    九十二    年      四      月  二十二    日
附錄本判決論罪科刑法條全文：
毒品危害防制條例第四條第二項：
製造、運輸、販賣第二級毒品者，處無期徒刑或七年以上有期徒刑，得併科新臺幣七
百萬元以下罰金。


司法院資訊處製作；財團法人民間司法改革基金會備份。
